【裁判字號】    96,易,1105
【裁判日期】    970109
【裁判案由】    違反毒品危害防制條例
【裁判全文】
臺灣屏東地方法院刑事判決              96年度易字第1105號
公  訴  人  臺灣屏東地方法院檢察署檢察官
被      告  甲○
                    （現於臺灣屏東監獄竹田分監執行）
上列被告因違反毒品危害防制條例案件，經檢察官提起公訴（96
年度毒偵字第2177號），嗣被告於本院準備程序進行中先就被訴
事實為有罪之陳述，本院告知被告簡式審判程序之旨，並聽取當
事人之意見後，裁定改由受命法官獨任依簡式審判程序審理，判
決如下：
    主  文
甲○施用第二級毒品，累犯，處有期徒刑拾月。
    事  實
一、甲○前因施用毒品案件，經本院以89年度毒聲字第613 號裁
    定送觀察、勒戒，經評定有繼續施用毒品之傾向，又經本院
    以89年度毒聲字第2077號裁定令入戒治處所施以強制戒治，
    嗣因戒治成效良好，又經本院以90年度毒聲字第30號裁定停
    止戒治付保護管束，復經本院以90年度毒聲字第85號裁定撤
    銷前開停止戒治之裁定，其復入戒治處所執行強制戒治，至
    民國91年11月7 日執行完畢釋放，並經臺灣屏東地方法院檢
    察署檢察官以91年度戒毒偵字第2 號為不起訴處分確定；其
    另因違反毒品危害防治條例案件，先後經本院以94年度簡字
    第1377號判決處有期徒刑4 月確定，以95年度簡字第1807號
    判決處有期徒刑6 月確定（經本院裁定減刑為有期徒刑3 月
    ），而分別於95年6 月18日、96年8 月4 日縮短刑期執行完
    畢。詎仍不知悔改、戒絕毒品，明知甲基安非他命經公告列
    為毒品危害防制條例第2 條第2 項第2 款之第二級毒品，不
    得非法持有、施用，復基於施用第二級毒品甲基安非他命之
    犯意，於96年9 月30日上午9 時許，在位於屏東縣龍泉地區
    ○○○○道路上，以將甲基安非他命置於玻璃球管內，用火
    燒烤並吸食其產生白煙之方式，施用甲基安非他命1 次。嗣
    於96年10月4 日中午12時許，因另案在屏東縣內埔鄉○○村
    ○○路為警拘獲，警方徵得其同意後，採集其尿液送檢驗，
    結果呈甲基安非他命陽性反應，而查知上情。
二、案經屏東縣警察局內埔分局報告臺灣屏東地方法院檢察署檢
    察官偵查起訴。
    理  由
一、本案被告所犯違反毒品危害防制條例案件，並非法定刑為死
    刑、無期徒刑或最輕本刑3 年以上有期徒刑之罪，亦非高等
    法院管轄第一審之案件，而被告於本院準備程序中就被訴事
    實為有罪之陳述，本院合議庭乃裁定由受命法官獨任進行簡
    式審判程序。又簡式審判程序之證據調查，依刑事訴訟法第
    273 條之2 規定，不受同法第159 條第1 項審判外陳述排除
    之限制，再被告對於卷內之各項證據，亦不爭執證據能力，
    故卷內所列之各項證據，自得作為證據，先予敘明。
二、上揭事實，業據被告坦承不諱，而被告為警所採集之尿液檢
    體經送鑑定結果，確呈甲基安非他命陽性反應，有正修科技
    大學超微量研究科技中心96年10月19日編號R00-0000-000號
    檢驗報告1 份在卷足憑，被告上開自白顯與事實相符。又查
    被告前因施用毒品案件，經本院以89年度毒聲字第613 號裁
    定送觀察、勒戒，經評定有繼續施用毒品之傾向，又經本院
    以89年度毒聲字第2077號裁定令入戒治處所施以強制戒治，
    嗣因戒治成效良好，又經本院以90年度毒聲字第30號裁定停
    止戒治付保護管束，復經本院以90年度毒聲字第85號裁定撤
    銷前開停止戒治之裁定，其復入戒治處所執行強制戒治，至
    91年11月7 日執行完畢釋放，並經臺灣屏東地方法院檢察署
    檢察官以91年度戒毒偵字第2 號為不起訴處分確定之事實，
    有臺灣屏東地方法院檢察署刑案資料查註紀錄表、同署全國
    施用毒品案件紀錄表及臺灣高等法院被告全國前案紀錄表各
    1 份在卷可按，是被告於強制戒治執行完畢釋放後5 年內再
    犯本件施用第二級毒品犯行，事證明確，應予依法論科。
四、查甲基安非他命係屬毒品危害防制條例第2 條第2 項第2 款
    所規定之第二級毒品，是核被告所為，係犯毒品危害防制條
    例第10條第2 項之施用第二級毒品罪。被告持有毒品復進而
    施用，其持有毒品之低度行為，為施用毒品之高度行為所吸
    收，不另論罪。又被告前有如事實欄所示之科刑及執行情形
    ，有臺灣屏東地方法院檢察署刑案資料查註紀錄表、臺灣高
    等法院被告前案紀錄表各1 份附卷足憑，其於刑之執行完畢
    後5 年內，故意再犯本件有期徒刑之罪，為累犯，應依刑法
    第47條第1 項加重其刑。爰審酌被告施用毒品，足以戕害其
    身心，滋生其他犯罪，惡化治安，且如前所述，前已有多次
    經論罪科刑之施用毒品前科，猶不知悛悔，惟念其犯後坦承
    犯行，且施用毒品行為於本質上係屬自我戕害行為，反社會
    性之程度較低等一切情狀，量處如主文所示之刑。
據上論斷，應依刑事訴訟法第273 條之1 第1 項、第299 條第1
項前段，毒品危害防制條例第10條第2 項，刑法第11條前段、第
47條第1項，判決如主文。
本案經檢察官陳新君到庭執行職務。
中    華     民     國    97   年    1     月    9    日
                    刑事第五庭 法  官  陳秀慧
以上正本證明與原本無異。
如不服本判決應於收受本判決送達後10日內向本院提出上訴書狀
，其未敘述上訴理由者，並得於提起上訴後10日內向本院補提理
由書狀（均須按他造當事人之人數附繕本）「切勿逕送上級法院
」。
中    華    民    國    97    年    1     月    9     日
                               書記官  溫訓暖
附錄本判決論罪科刑法條：
毒品危害防制條例第10條第2項
施用第二級毒品者，處3 年以下有期徒刑。


司法院資訊處製作；財團法人民間司法改革基金會備份。
